# 母公司员工参与子公司员工持股计划的股份支付费用

提问人：ddd 了 尘 时间：2022-02-15 22:38:07
母公司员工设立了一个持股平台，拟低价参股子公司，有两种处理方式，不知道是否存在问题，一种是持股平台低价增资子公司，认购价和子公司公允价值的差额由母公司补足，这样在子公司层面就不用确定股份支付费用，在母公司层面将支付的差额部分确认为费用（为了取得母公司员工的服务）。
第二种方法是，由于是全资子公司，母公司以股权转让的方式，将部分股权低价转让给持股平台，转让价和公允价值的差额，确认为母公司的费用，这样和子公司就没有关系。
不知道上面两种情况是否有实操案例，是否可行？

回答人：chenyiwei
这两种做法都有可行性。由于激励对象不是子公司员工，并未向子公司提供商品或服务，故子公司不确认股份支付相关费用。